【裁判字號】    90,上更(一),230
【裁判日期】    901225
【裁判案由】    毒品危害防制條例
【裁判全文】
臺灣高等法院臺中分院刑事判決                  九十年度上更(一)字第二三號
    上  訴  人  丁○○
    即  被  告
    選任辯護人  徐湘生
右上訴人因毒品危害防制條例案件，不服台灣台中地方法院中華民國八十九年十月十
一日第一審判決（檢察官原以台灣台中地方法院檢察署八十八年度毒偵字第二六
號聲請書，向原審法院沙鹿簡易庭聲請簡易判決，沙鹿簡易庭以八十九年度沙簡字第
八五號於中華民國八十九年二月二日為第一審簡易判決，被告不服提起上訴，原審法
院合議庭認不宜依簡易判決處刑，改依通常程序審理，而以八十九年度沙簡上字第一
五九號判決；併案案號：台灣台中地方法院檢察署八十八年度偵字第二二七三號、
八十八年度偵字第二四六八號，即台灣台中地方法院八十九年度訴字第五四二號）
，提起上訴，經判決後由最高法院發回更審，本院判決如左：
      主  文
原判決撤銷。
丁○○連續販賣第一級毒品，處有期徒刑拾伍年，扣案之海洛因壹包（淨重肆點參捌
公克）及安非他命壹包（淨重零點貳捌公克）、肆包（淨重計拾壹公克），均沒收銷
燬之，販賣毒品所得之新台幣壹萬陸千元沒收之，如全部或一部不能沒收時，以其財
產抵償之。
      事  實
一、丁○○意圖營利，基於販賣第一級毒品海洛因及第二級毒品安非他命之概括犯意
    ，先後於（一）民國（下同）八十八年九月十八日下午一時許，及同年十月二十
    九日十八時三十分許，在南投縣草屯鎮○○路與史館路附近之「溱豐家具行」前
    ，連續二次販賣安非他命予林玉雲，每次價金均為新台幣（下同）二千元。（二
    ）自同年九月十日起，在其所有坐落台中縣梧棲鎮○○里○○路○段四四七號之
    住處，約每隔二十日即販賣一次，連續三次販賣毒品予戊○○，每次均同時販賣
    海洛因一千元及安非他命二千元。（三）又於同年十月下旬某日及同年十一月初
    某日，在其上開住處，連續二次販賣毒品海洛因予丙○○及一名綽號叫「阿來仔
    」之不詳姓名者等二人（每次均由丙○○及「阿來仔」等二人共同出資合買），
    一次價金為一千元，另一次價金為二千元。嗣於同年十月二十九日十八時三十分
    許，在上開「溱豐家具行」前，丁○○與林玉雲甫交易完畢時，旋為調查員查獲
    ，並在林玉雲身上起出安非他命一包（淨重‧二八公克）；又於同年十一月十
    日下午四時許，警員至前開丁○○之住處搜索時，從丁○○身上起出海洛因一包
    （淨重四‧三八公克）、安非他命四包（淨重計十一公克），並遇適至該處欲再
    向丁○○購買毒品之戊○○及丙○○等二人。
二、案經台中縣警察局烏日分局報請台灣台中地方法院檢察署檢察官聲請以簡易判決
    處刑（即本案，八十九年一月十九日繫屬原審法院）﹔暨法務部調查局南投縣調
    查站移送台灣彰化地方法院檢察署呈請台灣高等法院台中分院檢察署核轉台灣台
    中地方法院檢察署檢察官偵查起訴後，經原審法院諭知不受理之判決後，由本院
    併案審理（八十九年二月二十一日繫屬原審法院，案號：八十九年度訴字第五四
    二號）。
      理  由
一、訊據上訴人即被告（以下簡稱為被告）丁○○雖矢口否認有販賣毒品之犯行，辯
    稱：八十八年九月十八日下午一時許，伊係與伊兒子在路邊買冷飲﹔同年十月二
    十九日，伊係賣行動電話易付卡予林玉雲﹔又於同年十一月十日，警察在伊住處
    所查扣之毒品，係案外人宋明宗所有，並非伊所有，當天宋明宗係要去吃飯而將
    上開毒品暫放在伊住處。伊並未販賣毒品予林玉雲、戊○○及丙○○等三人云云
    。經查：
    (一)八十八年九月十八日下午一時許，被告與林玉雲從事毒品交易之過程，業據法
      務部調查局之調查員錄影明確，此有錄影帶一捲存放在台中地檢署贓物庫足憑
      ，而該錄影帶內容經原審法院（八十九年訴字第五四二號）於八十九年四月二
      十一日勘驗結果為：「時間自當日下午一點五十七分開始，有一位穿著黑色背
      心，年約五十歲以上之婦女，與一位穿著白色Ｔ恤的男子，在溱豐家具行門口
      等候，在五十八分五十八秒時，有一婦女騎著機車前載一個小孩至該家具行門
      口，與該穿黑色背心之婦女接觸，該穿黑色背心之婦女伸出左手遞了一小包東
      西給騎機車之婦女後，該騎機車之婦女旋即離去，該騎機車之婦女，在一點五
      十九分的畫面，可清楚看出是昨天到本院開庭之證人林玉雲」等情（見五四二
      號原審卷第二十一頁至第二十二頁）；又原審法院提示上開由錄影帶翻拍之照
      片予被告辨認時，被告亦自承該穿黑色背心之婦女係其本人無誤（見上開原審
      卷第二十七頁）。而就勘驗之內容質諸證人林玉雲，林玉雲雖稱「那天我是在
      那裡向丁○○的兒子『大胖』買安非他命」等語。然該日交付安非他命之人依
      錄影帶之內容確係被告，且證人林玉雲於偵查時亦結證稱：「我從八十八年七
      、八月間開始，就向丁○○的兒子綽號『大胖』購買安非他命，後來『大胖』
      被關了，才跟丁○○買安非他命，我是差不多由九月間才開始向丁○○買安非
      他命」等語（見彰化地檢署偵字第一二八七號案卷第四十五頁），足見證人
      林玉雲當日確係向被告購買安非他命無疑。雖被告於本院前審時辯稱：伊僅係
      在路邊買冷飲云云。然被告於原審審理時，卻又忽而稱「我伸手是拿手機給她
      （指林玉雲），她給我二千元」等語（見上開五四二號原審卷第二十七頁）；
      嗣又改稱：「（提示偵卷所附照片《即彰化地檢署偵字第一０二八七號卷第四
      十一頁至第四十二頁，翻攝自前揭錄影帶之照片》，妳為何和林玉雲見面？）
      那是我兒子要賣手機給林玉雲，林玉雲那時是和我說她暫時沒有錢買」等語，
      足見被告本身供述之矛盾已可謂俯拾即是。況查行動電話、易付卡、冷飲處處
      可買得到，實無跨縣市與特定人交易之必要，再者，證人林玉雲所買者果為行
      動電話或易付卡，焉有不看款式不問功能拿了就走之理，在在足證當日應係如
      證人林玉雲所言係在交易毒品甚明。
    (二)八十八年十月二十九日被告販賣安非他命予林玉雲之事實，業據證人林玉雲在
      南投調查站訊問及偵查中證述明確（見彰化地檢署偵字第一０二八七號偵查卷
      第二十一頁至第二十六頁、第四十四頁至第四十六頁），並有扣案之上開安非
      他命一包足憑，而該包安非他命經送鑑定結果，亦認確係安非他命無訛，此有
      法務部調查局八十八年十二月九日第00000000號檢驗通知書一紙附卷
      可稽（見台中地檢署偵字第二四０六八號案卷第十五頁）。且查：
      被告於本院前審雖辯稱當天其係要賣林玉雲易付卡，並且稱因為林玉雲未帶
        身分證，而只先收二千元訂金云云。然被告當時與林玉雲交易時，係由林玉
        雲騎著機車到被告汽車旁，尚且又係隔著車窗交易，此業據證人即載同被告
        前往之證人蘇盟祥於調查站訊問中證述甚詳（見彰化地檢署偵字第一０二八
        七號偵查卷第十頁），衡情若係正常之行動電話易付卡交易，何需如此為之
        ？是被告所辯之詞已甚可疑﹔再被告於偵查中復稱：「她只是說要買而已，
        我沒給她電話卡，她也還沒有給我錢」（見上開偵查卷第四十八頁），是以
        被告供述之反覆，可否採信，更足置疑。
      至被告雖另辯稱林玉雲指係向其購買安非他命，乃因為在調查站時，林玉雲
        推卸責任予其云云；證人林玉雲於原審審理中亦翻異前供改稱：「（八十八
        年十月二十九日那天，你為何和丁○○見面？）我是因為以前向丁○○兒子
        買毒品，欠他兒子二千元，我那天要還他錢」等語。但查證人林玉雲已於偵
        查時結證稱：「（八十八年十月二十九日下午六時三十分在溱豐家具行前，
        被調查站人員查獲妳身上有安非他命？）是的」，「（這包安非他命那裡來
        ？）是我向丁○○剛買來的，花二千元買的」，「（你這次向丁○○買安非
        他命，如何連絡？）‧‧‧，到之後我把錢二千元交丁○○，丁○○把安非
        他命給我，我正要走時，調查站人員出現就把我查獲」各等語（見彰化地檢
        署偵字第一０二八七號案卷第四十四頁至第四十五頁），另證人林玉雲於偵
        查中復當庭指認係被告販賣安非他命予彼等情（見上開偵查卷第四十七頁）
        。足見證人林玉雲於原審所供之證詞純係迴護被告之詞，不足採信。更何況
        證人林玉雲嗣後迴護被告之證詞，亦與被告所辯互相歧異，益見被告之此一
        辯解並不足取。
    (三)至被告雖辯稱並不認識證人戊○○及丙○○等二人及未販賣毒品予彼二人云云
      ，但查證人戊○○於警訊時證稱：「我曾向綽號『黑松』的男子購買毒品，但
      現在找不到他了，所以才改向在派出所這位大嫂（指丁○○）購買，我自八十
      八年九月十日起就開始向丁○○購買，每二十天左右向丁○○購買一次，安非
      他命每次購二千元、海洛因一千元，我前後已到丁○○家中購買三次，她毒品
      都放在紅色的小皮包內」等語，於本院調查時到庭結證稱：「我認識被告丁○○，我自八十八年九月十日起開始陸續向被告購買三次海洛因、安非他命，都
      是我到台中縣梧棲鎮○○里○○路○段四四七號被告之住處一樓客廳買的，每
      次都是我打電話跟她連絡好後才到她家裏去買，每一次同時都買海洛因及安非
      他命，海洛因一小包一千元、安非他命一包二千元，買來都是供我自己吸食之
      用，被告賣毒品應該有賺錢，但賺多少我不知道」等語﹔證人丙○○於警訊時
      證稱：「我起先是向一位綽號『阿胖的』男子購買海洛因，之後找不到他，後
      來經由朋友『阿來仔』的引介，改向丁○○購買，我與『阿來仔』一起去，由
      『阿來仔』向丁○○購買一千、二千不等，我再向『阿來仔』分來施用，而我
      今日因找不到『阿來仔』，所以才自己來向丁○○購買，每次我載『阿來仔』
      到丁○○住處，『阿來仔』就下車與丁○○在其住處前路旁交易，上車後就買
      到了，我與『阿來仔』向丁○○買兩次」等語，於本院調查時到庭結證稱：「
      我原先是要向『阿來仔』購買毒品，但『阿來仔』說他沒有貨，並跟我說要合
      資購買，一人出一半錢，共合資向被告丁○○購買二次，一次是在我被抓（八
      十八年十一月十日被抓）之一星期前，另一次是在我被抓之二星期前所買，其
      中一次我出五百元，另一次我出一千元，我買來是供我自己吸食」等語（見台
      中地檢署偵字第二二七三０號偵查卷第十二頁至第十四頁、第十六頁至第十九
      頁及本院更審卷第八十六頁至第八十八頁、第一０五頁至第一０八頁）。次查
      證人即當天查獲被告之警員蔡錦治於原審審理時到庭證稱：「那天我們到丁○○家時，丁○○不在，我們就叫小朋友帶我們到二樓丁○○房間看了一下，後
      來丁○○回來，我們又叫她帶我們去她房間搜索，沒有搜到東西，下樓時丁○○走在我後面，到一樓時，我忽然回頭看到丁○○從胸口內衣中拿出了一個紅
      色的包包，那是一般銀樓裝金飾的小袋子，她拿在手上緊抓著不放，我叫她交
      出給我看，她一直反抗，我就叫尚在二樓的同事下來幫忙，我們扳她手扳不開
      ，她就將紅色包包丟向樓梯轉彎的空間處，我就去撿起來，我打開要給她看，
      她就搶過去，我們又想搶回來，但她一直反抗，在外面埋伏的同事陳效恭就進
      來幫忙，才搶回來那紅色包包」等語（見一五九號原審卷第二十五頁）﹔證人
      陳效恭亦證稱：「那時我進屋看到丁○○手上拿著紅色包包，我同仁抓住她的
      手，我才進去支援，才自丁○○手上拿走該紅色包包，那紅色包包內有海洛因
      一包及安非他命四包」等語（見五四二號原審卷第三十六頁）。而證人陳效恭
      所稱扣案之海洛因一包、安非他命四包，經送鑑定結果確係海洛因及安非他命
      ，亦有法務部調查局八十九年一月四日第00000000號及八十九年三月
      二十七日第八九一六七一號檢驗通知書等各一份附卷可稽（見台中地檢署
      偵字第二二七三０號偵查案卷第四十頁及五四二號原審卷第八頁），足徵扣案
      之上開海洛因一包及安非他命四包，確係被告從身上掏出欲湮滅證據適經警發
      現而未果，參以被告於警訊時坦承有與警員搶奪該紅色包包（見台中地檢偵字
      第二二七三０號卷第七頁至第八頁），而於原審訊問時復自承有要跟警員拿該
      紅色包包來看看（見五四二號原審卷第四十六頁），益徵該紅色包包確係被告
      所有，且其明知裡面裝著毒品心虛而有該動作。再者：
      被告雖辯稱當時其在住處被搜索時，警員已有叫其把口袋東西拿出來，並將
        身上抖抖，且當時下樓梯時，警員分別在其前後，其豈有再從身上將毒品拿
        出來之理云云。然被告雖經警員要求將口袋內之物清出，惟因當時搜索被告
        住所時，皆是男警前去，所以未搜索被告身體等情，業據證人蔡錦治陳明在
        卷（見一五九號原審卷第二十六頁），並為被告所自承﹔而當時被告更係在
        樓梯間，警員分在前後之情況下，為警發現胸前抓著扣案之毒品，衡情而論
        ，當係被告將毒品藏於身上，因恐若再有女警前來，將被搜索身體，而想要
        及早將該毒品湮滅，是故乘於樓梯間，警員分在前後之時，因在被告身後之
        警員見不到被告身前之動作，而在被告身前之警員則背對被告，被告方乘隙
        將毒品取出，欲另行藏匿，方有如此之動作，此由證人蔡錦治證稱其係回頭
        方看到被告手中拿著毒品，更可佐證，是故被告此一辯解，並不足採，而扣
        案之上開毒品確係被告所持有，委無可疑。
      另被告堅詞否認其有吸毒，且其當天經警採尿液送驗結果，亦無何吸毒之反
        應，此有台中縣衛生局檢驗尿水報告書存卷可憑（台中地檢署毒偵字第二０
        ０六號卷第三十六頁），顯見被告自己並未吸毒，是被告確係為販賣而持有
        該些海洛因及安非他命甚明。
      證人宋明宗於原審及本院前審調查時雖證稱：「（八十八年）十一月十日下
        午四時，我和小鳳約在丁○○家，我要向小鳳買海洛因及安非他命，我以前
        就有向她買過，那天本來小鳳要賣我一萬五千元的毒品，後來我沒有錢只有
        買一點，小鳳剩下的毒品我看到她用一個紅色皮包裝著，並放在丁○○家樓
        梯後用一個紅桶子蓋住」等語，但又稱「我有看過丁○○，但不熟，我去丁○○家是找寶貝玩，寶貝是丁○○兒子的女朋友，住在丁○○家，小鳳到丁○○家見過寶貝二次，小鳳約四十多歲的婦人，我不知其真實姓名、住何處
        ，那天後來我和寶貝、阿勇三人騎一台機車，小鳳和她朋友騎一台機車一同
        出去吃東西，東西尚未吃到，就被警方查到，而小鳳那台車不知騎到何處」
      等語（見一五九號原審卷第二十一頁至第二十四頁），可知宋明宗與被告根
        本不熟，被告尚稱其不認識小鳳，而小鳳與寶貝亦僅見過二次面，是以小鳳
        會將市價昂貴之毒品藏放在被告家中誠屬不可思議，而且證人蔡錦治亦證稱
        ：「我們持搜索票到丁○○家中搜索途中，有先遇到宋明宗等三人，但沒看
        到另有兩人共騎的機車」（見一五九號原審卷第二十四頁），足見被告及證
        人宋明宗所稱「小鳳」將該毒品放於被告家云云，並不足取，另上開毒品亦
        非證人宋明宗所置放，亦無疑義。
      另證人蘇盟祥雖於本院前審調查時證稱：「‧‧‧（被告與警察）下來時在
        一樓樓梯的下面，看到放首飾的包包，我祖母（被告）要拿來看看，警察就
        用搶的過去，並把我祖母押著」等語，然此一事實既係在樓梯間發生，而且
        就被告究是從何處取出毒品，此一時間發生短暫，證人是否確有看到，實大
        有疑問，且證人蘇盟祥為被告之孫，於作證時不免有迴護之詞，故其證言亦
        不足憑採。
      至證人戊○○、丙○○等二人於本院前審調查時雖均改稱其二人並不是向被
        告購買毒品云云，且丙○○更證稱：「我到丁○○家附近，隔一條路要去叫
        工人，被警察硬帶到丁○○家」、「警察說我配合，筆錄作一作就讓我回去
        ，否則送法院，所以我就配合」等語，但查與其二人於警訊及本院更審調查
        時所供之上開情節不符，足見其二人此部分所供顯係事後迴護被告之詞，要
        無可採。
      又證人林玉雲、戊○○等人於前開時間確因施用毒品因而經台灣南投地方法
        院裁定送勒戒處所觀察勒戒，亦有該院八十八年度毒聲字第一七一一號及八
        十九年度毒聲字第四五０號刑事裁定各一份足按（見本院更審卷第七十九頁
        至第八十二頁）。
      查販賣第一級毒品係屬死刑或無期徒刑之罪，販賣第二級毒品係屬無期徒刑
        或七年以上有期徒刑之罪，苟無利益可圖，衡情被告應無甘冒死刑或無期徒
        刑或七年以上有期徒刑之重罪，挺而走險之理，況證人戊○○亦結證稱：「
        被告應該有賺錢（指販毒）」等情，益證被告主觀上具有營利之意圖甚明。
    (四)綜上所述，足證被告上開所辯顯係飾卸之詞，不足採信，是罪證明確，其犯行
      堪以認定。又證人戊○○、丙○○、林玉雲等人前均已分別到庭陳述明確，核
      無再傳喚到庭對質之必要，被告於本院辯論時請求再傳喚到庭對質，核無必要
      。另證人宋明宗於原審及本院前審調查時亦已到庭陳述明確，亦無再傳喚之必
      要。均併此敘明。
二、核被告所為，係犯毒品危害防制條例第四條第一項之販賣第一級毒品罪及同條第
    二項之販賣第二級毒品罪，其因販賣海洛因及安非他命而持有海洛因及安非他命
    之行為，均已為販賣之高度行為吸收，不另論罪。又本件公訴人雖僅就被告於八
    十八年十一月十日遭查獲海洛因一包、安非他命四包之事實，聲請原審法院簡易
    庭就被告持有第一、二級毒品之行為簡易處刑，然因被告係為販賣之用而持有毒
    品，故此部分與公訴人另行起訴被告販賣第一、二級毒品部分（八十八年度偵字
    第二二七三０、二四０六八號），係屬具有吸收關係之實質上一罪，該販賣部分
    亦為起訴之效力所及，且本案先於該販賣案繫屬於原審法院，故應由本院就全部
    事實併予審理。被告先後販賣海洛因及安非他命犯行，均係犯罪構成要件相同，
    顯係基於概括犯意反覆為之，均為連續犯，應分別論以一罪。另被告販賣毒品予
    戊○○部分，係同時販賣第一級毒品及第二級毒品，為想像競合犯，應從一重之
    販賣第一級毒品罪處斷。原審予以論罪科刑，固非無見，惟查被告販賣毒品海洛
    因及安非他命予戊○○部分係同時為之，應成立想像競合犯，已如前述，原審就
    此部分漏未論以想像競合犯，已有未合。次查販賣毒品罪之成立以行為人主觀上
    具有營利之意圖為要件，故行為人是否有此犯罪之意思，攸關販賣毒品之成立，
    本件原判決認定被告成立販賣第一級毒品罪及販賣第二級毒品罪，惟並未於事實
    欄認定被告具有營利之意圖，亦未於理由內說明認定被告具有營利意圖之理由，
    容有未洽。第查被告先後販賣第一級毒品罪及先後販賣第二級毒品，已分別依連
    續犯之規定論以一罪，而販賣第一級毒品及第二級毒品予戊○○部分因係同時成
    立，已依想像競合犯之規定從一重之販賣第一級毒品罪處斷，故本件即無再論以
    販賣第二級毒品之理，原判決認被告成立販賣第一級毒品罪及販賣第二級毒品罪
    ，二罪係屬數罪併罰關係而予以併合處罰，尤有違誤。矧查原判決將被告販賣毒
    品所得共一萬六千元，誤為一萬五千元，亦有可議。被告上訴意旨仍執前詞否認
    犯罪，雖無理由，但原判決既有上述可議之處，應由本院將原判決予以撤銷改判
    。復查被告前後雖販賣毒品七次，但均係小額販賣，每次販賣價值分別僅一千元
    至三千元，而販賣第一級毒品罪之法定刑為死刑或無期徒刑，情輕法重，其犯罪
    情狀在客觀上非無可憫恕之處，本院認如處法定低度刑期猶嫌過重，爰依刑法第
    五十九條之規定酌減其刑。茲審酌被告犯罪之動機、目的、手段、販賣之次數、
    所生危害及犯後否認犯罪等一切情狀，量處被告如主文第二項所示之刑，以示懲
    儆。至扣案之上開海洛因一包（淨重四‧三八公克）、安非他命一包（淨重‧
    二八公克）、四包（淨重計十一公克），均係毒品，應依毒品危害防制條例第十
    八條第一項前段之規定宣告沒收銷燬之，又被告販賣毒品所得一萬六千元（四千
    元加九千元加三千元等於一萬六千元）雖未扣案，但並不能證明已費失，應依同
    條例第十九條第一項之規定宣告沒收，如全部或一部不能沒收時，以其財產抵償
    之。
三、又原審法院八十九年度訴字第五四二號案，因與本案為實質上一罪之關係，且後
    於本案重行起訴，已於八十九年十月十一日另由原審法院判決不受理，附此說明
    。
四、移送併辦（台中地檢署九十年度偵字第二０七七號）略以：被告另於九十年一月
    十二日下午，在台中縣梧棲鎮○○路○段四四三號，販賣第一級毒品海洛因一點
    五公克予甲○○，因認被告此部分涉有販賣第一級毒品罪而移送併辦云云。但查
    被告上開販賣毒品部分，其時間係八十八年九至十一月間，而此部分販賣之時間
    為九十年一月間，時間相差一年有餘，難認二部分係基於概括犯意反覆為之，並
    不成立連續犯，是此部分顯非起訴效力所及，本院無法併予審判，應退回原移送
    機關另行適法處理，亦併此說明。
五、據上論斷，應依刑事訴訟法第三百六十九條第一項前段、第三百六十四條、第二
    百九十九條第一項前段，毒品危害防制條例第四條第一項、第二項、第十八條第
    一項前段、第十九條第一項，刑法十一條前段、第五十六條、第五十五條、第五
    十九條，判決如主文。
本案經檢察官乙○○到庭執行職務。
中      華      民      國      九十       年    十二     月   二十五   日
                                臺灣高等法院臺中分院刑事第八庭
                                      審判長法  官  羅  得  村
                                            法  官  陳  毓  秀
                                            法  官  劉  榮  服
右正本證明與原本無異。
如不服本判決應於收受送達後十日內向本院提出上訴書狀，其未敘述上訴之理由者並
得於提起上訴後十日內向本院補提理由書（均須按他造當事人之人數附繕本）。
                                            書記官  陳  俞  豪
中      華      民      國      九十       年    十二     月   二十六   日
附錄本案論罪科刑法條全文：
毒品危害防制條例第四條：
製造、運輸、販賣第一級毒品者，處死刑或無期徒刑；處無期徒刑者，得併科新台幣
一千萬元以下罰金。
製造、運輸、販賣第二級毒品者，處無期徒刑或七年以上有期徒刑，得併科新台幣七
百萬元以下罰金。
                                                                        Ｒ


司法院資訊處製作；財團法人民間司法改革基金會備份。
